【裁判字號】    92,訴,1026
【裁判日期】    920530
【裁判案由】    毒品危害防制條例
【裁判全文】
臺灣高雄地方法院刑事判決                        九十二年度訴字第一二六號
    公  訴  人  臺灣高雄地方法院檢察署檢察官
    被      告  乙○○
右列被告因違反毒品危害防制條例案件，經檢察官提起公訴（九十二年度毒偵字第二
七九號），本院判決如左：
    主  文
乙○○連續施用第一級毒品，累犯，處有期徒刑拾月，扣案削尖吸管壹支，沒收之；
又連續施用第二級毒品，累犯，處有期徒刑柒月，扣案削尖吸管壹支，沒收之；應執
行有期徒刑壹年肆月，扣案削尖吸管壹支，沒收之。
    事  實
一、乙○○曾因施用第二級毒品安非他命案件，經裁定送觀察勒戒，認有繼續施用毒
    品傾向，而由臺灣高等法院高雄分院以八十七年度上易字第一六四五號裁定送強
    制戒治，嗣經停止戒治，所餘期間付保護管束期滿後，於民國八十八年九月二十
    一日以八十七年度上易字第一六四五號為免刑判決；復因施用第二級毒品安非他
    命案件，經本院裁定強制戒治，並由臺灣高雄地方法院檢察署檢察官提起公訴，
    嗣於八十九年二月十六日，以八十九年度易字第二五七號判處有期徒刑四月確定
    ，於九十一年四月二日假釋出獄，於同年五月二十九日假釋期滿執行完畢。惟乙
    ○○不知悔改，明知海洛因、安非他命均為毒品，依法不得持有、施用，仍基於
    施用第一、二級毒品之概括犯意，自九十一年十月間某日起至九十二年四月十五
    日二十時止，在高雄市○○路綽號「小胖」、三多路綽號「安仔」等友人住處，
    及前鎮區○○路與成功路口公園廁所內等處，以每二、三天施用一次之頻率，海
    洛因以捲煙方式，安非他命則以燈泡燒烤吸食其煙霧方式，連續施用第一級毒品
    海洛因與第二級毒品安非他命多次，嗣於九十二年一月二日十六時許，在高雄市
    苓雅區○○路與四維路口，因形跡可疑經警盤查而偵知上情，並扣得其所有供剷
    食毒品所用之削尖吸管一支。
二、案經高雄市政府警察局報請臺灣高雄地方法院檢察署檢察官偵查起訴。
     理  由
一、訊據被告乙○○於本院訊問時對右揭犯罪事實供承不諱，核與證人即查獲員警甲
    ○○於本院訊問時所証相符，且其查獲時所採尿液經檢驗結果，呈嗎啡及甲基安
    非他命陽性反應，此有高雄市立凱旋醫院高市凱醫檢字第○○八○三號煙毒尿液
    檢驗成績書一紙附卷可憑，並有其所有供剷食毒品所用之削尖吸管一支扣案可證
    ，是被告之自白顯與事實相符，從而本案事證明確，被告之犯行堪以認定。
二、按被告經觀察、勒戒後，認為有繼續施用毒品傾向者，應由檢察官聲請法院裁定
    令入戒治處所施以強制戒治，其期間為一年，依第二十條第二項強制戒治期滿，
    應由檢察官為不起訴處分，同條例第二十條第二項及第二十三條第一項分別定有
    明文。惟依同條例第二十三條第一項規定為不起訴之處分後，五年內再犯第十條
    之罪或三犯以上者，則不適用第二十三條第一項之規定，亦為同條例第二十三條
    第二項所明定。經查被告前因施用毒品犯行，經裁定送觀察勒戒後，認有繼續施
    用毒品傾向，而由臺灣高等法院高雄分院裁定令被告入戒治處所，施以強制戒治
    ，嗣經停止戒治，所餘期間付保護管束期滿後，而為免刑判決；復因施用第二級
    毒品安非他命案件，經本院裁定強制戒治，並判處有期徒刑四月確定，此有前開
    判決、臺灣高等法院被告全國前案紀錄表各一紙可憑；被告於不起訴處分後五年
    內，三犯本案施用毒品犯行而遭查獲，依前開規定自應由本院予以審理。
三、查海洛因、安非他命分別係毒品危害防制條例第二條第二項所稱之第一級、第二
    級毒品，不得持有、施用，被告持以施用，核其所為，係分別犯毒品危害防制條
    例第十條第一項之施用第一級毒品，及同條第二項之施用第二級毒品罪；其持有
    第一級、第二級毒品後進而施用，持有之低度行為，均應為施用之高度行為所吸
    收，不另論罪；又先後多次施用第一級、第二級毒品之行為，時間緊接，所犯各
    係構成要件相同之罪名，顯係基於概括之犯意反覆為之，均為連續犯，俱應依刑
    法第五十六條之規定以一罪論處，並加重其刑。被告前因違反毒品危害防制條例
    案件，經本院判處有期徒刑四月確定，並於九十年十一月八日執行完畢，有卷附
    臺灣高等法院被告全國前案紀錄表可按；其於五年內再犯上開有期徒刑以上之罪
    ，均為累犯，各應依刑法第四十七條規定加重其刑。爰審酌被告前曾因施用毒品
    ，已經二次強制戒治，復犯本案，顯未戒斷施用毒品惡習，惟其坦承犯行深具悔
    意，犯後態度良好，且施用海洛因僅係戕害自身，尚未害及他人，然嚴重危害社
    會風氣等一切情狀，各量處如主文所示之刑，併定其應執行之刑。至於削尖吸管
    一支均無甲基安非他命及海洛因陽性反應，有高雄醫學大學附設中和紀念醫院編
    號0000000號檢驗報告一紙，且非專供吸食毒品所用之物，然為被告所有
    並供犯罪所用，業據被告供陳在卷，爰依刑法第三十八條第一項第二款規定宣告
    沒收之。
據上論斷，應依刑事訴訟法第二百九十九條第一項前段，毒品危害防制條例第十條第
一項、第二項，刑法第十一條前段、第五十六條、第四十七條、第三十八條第一項第
二款、第五十一條第五款，判決如主文。
中      華      民      國    九十二    年      五      月     三十     日
                                  臺灣高雄地方法院刑事第四庭
                                  審判長    法 官  陳明富
                                            法 官  李代昌
                                            法 官  洪珮婷
右正本證明與原本無異。
如不服本判決，應於判決送達後十日內，向本院提出上訴狀。
                                            書記官    于耀文
中    華    民    國      九十二      年      五      月      三十      日


司法院資訊處製作；財團法人民間司法改革基金會備份。
